臺灣高等法院臺南分院刑事判決　　　　100年度上訴字第550號
上　訴　人　臺灣雲林地方法院檢察署檢察官
被　　　告　蔡守滄
指定辯護人　本院公設辯護人簡松柏
上列上訴人因被告違反毒品危害防制條例案件，不服台灣雲林地
方法院100年度訴緝字第7號中華民國100年5月3第一審判決（起
訴案號：台灣雲林地方法院檢察署97年度偵字第3112號、3114號
、3422號、3537號、3603號），提起上訴，本院判決如下：
    主  文
原判決撤銷。
蔡守滄犯附表一所示販賣第二級毒品罪，共五罪，各處附表一「
所犯罪名及刑罰」欄所示之刑；應執行有期徒刑肆年拾月；扣案
如附表二編號1所示之物沒收；未扣案之販賣第二級毒品所得財
物新台幣參仟元沒收，如全部或一部不能沒收時，以其財產抵償
之；未扣案之販賣第二級毒品所得財物共新台幣參萬貳仟捌佰元
與蘇秋燕連帶沒收，如全部或一部不能沒收時，以其與蘇秋燕之
財產連帶抵償之。
    事  實
一、蔡守滄明知甲基安非他命係毒品危害防制條例第2條第2項第
    2款所定之第二級毒品，未經許可，不得持有、販賣，竟分
    別基於販賣第二級毒品甲基安非他命以營利之犯意，或單獨
    、或與蘇秋燕共同以蔡守滄所有NOKIA廠牌搭配門號0000000
    000號行動電話作為對外聯絡工具，先後為下列販賣毒品之
    行為：
  (一)於附表一編號1所示時間、地點，販賣第二級毒品甲基安非
    他命予劉宏偉1次，得款新台幣（下同）3,000元。
  (二)與蘇秋燕共同基於販賣第二級毒品以營利之犯意聯絡，於附
    表一編號2至5所示時間、地點，共同販賣第二級毒品甲基安
    非他命予劉宏偉計4次，並收取附表一編號2至5所示之價金
    ，合計得款32,800元。
二、嗣於97年6月12日凌晨0時15分許為警查獲，並扣得蔡守滄所
    有供販賣甲基安非他命所使用如附表二編號1所示NOKIA廠牌
    行動電話1支（含門號0000000000號SIM卡1張）；蔡守滄並
    於偵查及審理中均自白上開5次販賣甲基安非他命犯行。
三、案經雲林縣警察局虎尾分局報告台灣雲林地方法院檢察署檢
    察官偵查起訴。
    理  由
壹、程序方面
    按被告以外之人於審判外之言詞或書面陳述，除法律有規定
    者外，不得作為證據，刑事訴訟第159條第1項定有明文；又
    被告以外之人於審判外之陳述，雖不符前4條（即刑事訴訟
    法第159條之1至之4）之規定，而經當事人於審判程序同意
    作為證據，法院審酌該言詞陳述或書面陳述作成時之情況，
    認為適當者，亦得為證據，復為同法第159條之5第1項所明
    定。本件被告以外之人於審判外之陳述，均經檢察官、被告
    及辯護人於本院審理中表示同意作為本案之證據（本院卷第
    74頁），本院審酌該言詞及書面陳述作成時之情況，核無違
    法取證或其他瑕疵，認為以之作為證據為適當，均有證據能
    力。
貳、實體方面
一、上開販賣甲基安非他命與劉宏偉之犯罪事實，業據被告蔡守
    滄於警詢、偵查及法院審理時坦承不諱（見偵字第3114號卷
    (一)第12至13頁、18至19頁；偵字第3114號卷(三)第38至42頁；
    原審卷第26至27頁；本院卷第76頁背面），核與共犯即同案
    被告蘇秋燕於偵查中供述（見警卷第9至14頁），及證人劉
    宏偉於警詢、偵查中證述情節（見偵字第3114號卷(一)第108
    至110頁、112至114頁；偵字第3114號卷(二)第4至8頁）大致
    相符，並有如附表三所示監聽譯文及通訊監察書在卷可稽（
    譯文頁碼見附表三所載、通訊監察書見偵字第3114號卷(二)第
    19至20頁），復有附表二編號1所示被告所有NOKIA廠牌行動
    電話1支（含門號0000000000號SIM卡1張）扣案可佐，足徵
    被告之自白與事實相符，堪以採信。
二、按甲基安非他命係屬第二級毒品，其買賣價格常隨供需雙方
    之資力、關係深淺、需求數量、貨源是否充裕、販賣者對於
    資金之需求程度，及政府查緝態度，而為各種不同之風險評
    估，作機動性調整，是其價格標準自非一成不變，販賣者從
    各種「價差」、「量差」或「純度」謀取利潤方式雖有不同
    ，然圖得利益之非法目的則無二致。因之，販賣毒品利得，
    除經被告坦承或其價量至臻明確外，委難查得實情。然一般
    民眾普遍認知之毒品非法交易，向為政府查禁森嚴且重罰不
    寬貸，衡諸常情，倘非有利可圖，絕無平白甘冒被重罰風險
    之理。從而，舉凡有償交易，除有反證確係基於某種非圖利
    本意之關係外，通常尚難因無法查悉其買進、賣出之差價，
    而諉無營利之意思，或阻卻販賣犯行之追訴。本件被告為智
    識正常之成年人，對於毒品甲基安非他命價格昂貴，取得不
    易，毒品交易為政府檢警機關嚴予取締之犯罪，法律並就此
    懸有重典處罰，當知之甚稔，其與買受毒品之劉宏偉間並無
    特殊深厚之關係，倘無從中賺取差價圖利，亦無甘冒重典而
    依購入價格平價轉售之理，是被告販賣毒品主觀上具有營利
    之意圖，應屬明確，本件犯行堪以認定，應依法論科。
三、論罪科刑：
  (一)被告行為後，毒品危害防制條例業於98年5月20日修正公布
    ，並已生效施行，茲比較新舊法規定如下：
  1.修正前毒品危害防制條例第4條第2項規定：「製造、運輸、
    販賣第二級毒品者，處無期徒刑或7年以上有期徒刑，得併
    科新台幣700萬元以下罰金」；修正後規定：「製造、運輸
    、販賣第二級毒品者，處無期徒刑或7年以上有期徒刑，得
    併科新臺幣1,000萬元以下罰金」，新舊法比較結果，以適
    用修正前之規定對被告較為有利。
  2.修正前第17條規定：「犯第4條第1項至第4項、第5條第1項
    至第4項前段、第6條第1項至第4項、第7條第1項至第4項、
    第8條第1項至第4項、第10條或第11條第1項、第2項之罪，
    供出毒品來源，因而破獲者，得減輕其刑」；修正後改列同
    條第1項，規定：「犯第4條至第8條、第10條或第11條之罪
    ，供出毒品來源，因而查獲其他正犯或共犯者，減輕或免除
    其刑」，並增列第2項規定：「犯第4條至第8條之罪於偵查
    及審判中均自白者，減輕其刑」，以修正後之規定對被告較
    為有利。
  3.按法律之適用應整體綜合比較後，採最有利於被告之原則適
    用，非可割裂為之。修正後新法雖採較重之併科罰金刑，惟
    因被告於偵查及審判中均自自犯罪，有修正後毒品危害防制
    條例第17條第2項減刑規定之適用，綜合比較結果，仍應依
    刑法第2條第1項但書規定，適用修正後之新法，對被告較為
    有利。
  (二)按甲基安非他命係毒品危害防制條例第2條第2項第2款所規
    定之第二級毒品，不得非法持有、販賣。是核被告蔡守滄如
    附表一編號1至5所示行為，均係犯毒品危害防制條例第4條
    第2項之販賣第二級毒品罪；被告各次販賣毒品前分別持有
    甲基安非他命之低度行為，為販賣之高度行為所吸收，均不
    另論罪。
    附表一編號2至5所示販賣毒品犯行，與同案被告蘇秋燕有犯
    意聯絡及行為分擔，均為共同正犯；公訴意旨雖認蘇秋燕亦
    參與附表一編號1所示犯行；惟起訴書該部分所載犯罪事實
    （見起訴書第3頁），僅劉宏偉與蔡守滄聯絡購買甲基安非
    他命，並直接會面交貨取款，並無蘇秋燕如何參與共同販賣
    第二級毒品之事實，且附表三編號1所示通訊監察譯文，顯
    示當天僅蔡守滄使用0000000000號行動電話與劉宏偉持用之
    0000000000號行動電話聯絡，該部分並經原審法院97年度訴
    字第761號判決蘇秋燕無罪確定，有判決書可資查考，公訴
    人此部分之認定尚有誤會。
    被告先後5次販賣第二級毒品犯行，犯意各別，行為互殊，
    應分論併罰；其就本件販賣第二級毒品之行為，於偵查及審
    判中均自白犯罪，應依毒品危害防制條例第17條第2項規定
    減輕其刑。
  (三)原審以被告之犯罪事證明確，予以論罪科刑，固非無見；惟
    查毒品對於人體身心健康、社會秩序，乃至於國力影響甚大
    ，正因其危害劇烈，國家除設有嚴峻刑罰外，並極力宣導販
    毒之危害性及嚴重性，期待一般國民皆可認知販賣毒品將面
    對之嚴刑峻罰，被告為成年人，當亦有所認知，竟仍為圖私
    利，從事販賣第二級毒品犯行，以身試法，雖販毒對象僅劉
    宏偉1人，惟各次販毒所得自3,000元至12,000元不等，情節
    非輕，客觀上難認有足以引起一般人同情之情形；原審以「
    被告販賣甲基安非他命之數量及所得非鉅，其惡性與大量或
    長期販毒者迥異，犯罪情節顯然較輕，較諸大量販賣毒品與
    不特定多數人施用，藉以牟取暴利之情不同，危害社會之程
    度非重，且被告於偵、審中均坦承犯行，頗具悔意，情輕法
    重」等理由，援引刑法第59條規定遞減被告刑責，對於被告
    犯罪情節輕重及是否顯可憫恕，認科以最低度刑仍嫌過重之
    判斷，均有未洽；且被告所犯之罪經二次減刑後，其法定最
    低刑度（有期徒刑1年9月）亦有低於販賣第四級毒品最低法
    定刑（有期徒刑3年）之虞，與毒品危害防制條例依各種毒
    品之危害程度予以分級，並訂定輕重不同刑罰以遏止犯罪之
    立法意旨相悖，自非妥適。檢察官提起上訴，以此指摘原判
    決不當，非無理由，應將原判決予以撤銷改判，以期罪刑相
    當。
  (四)茲審酌被告明知毒品甲基安非他命具有成癮性，竟為一己私
    利，販賣予他人施用，令買受毒品者沉迷毒癮，無法自拔，
    輕則戕害個人身心健康，重則誘發缺錢買毒者從事各種犯罪
    ，對國家、社會及個人之傷害，至深且鉅；參酌被告之智識
    程度、生活狀況，本件販賣第二級毒品之次數、數量、金額
    ，犯罪之動機、目的、所得利益，及事後迭次自白犯罪，頗
    具悔意，犯後態度堪稱良好等一切情狀，各量處如附表一所
    示之刑，並定應執行刑如主文第2項所示。
  (五)沒收部分：
  1.被告如附表一編號1所示販賣毒品所得財物3,000元（未扣案
    ），應依毒品危害防制條例第19條第1項規定沒收，如全部
    或一部不能沒收時，以其財產抵償之。
  2.被告與蘇秋燕如附表一編號2至5所示各次共同販賣毒品所得
    財物（分別為3,000元、6,000元、12,000、11,800，合計32
    ,800，均未扣案），應依同條項規定於各罪項下諭知連帶沒
    收，如全部或一部不能沒收時，以被告與蘇秋燕財產連帶抵
    償之。
  3.扣案之NOKIA廠牌行動電話1支（含門號0000000000號SIM卡1
    張），為被告所有供本件販賣毒品所使用之物，業據被告供
    述在卷。該電話門號卡之申請名義人雖係「南頻電信股份有
    限公司」，有申請人使用資料可稽，然被告於原審已坦承：
    「該門號雖不是我的，但不用還給他人」等語（見原審卷第
    72頁、77-78頁），自應認係被告所有無誤，爰依毒品危害
    防制條例第19條第1項規定，於各次販賣毒品罪項下宣告沒
    收。
據上論斷，應依刑事訴訟法第369條第1項前段、第364條、第299
條第1項，毒品危害防制條例第4條第2項、第17條第2項、第19條
第1項，刑法第11條、第2條第1項、第28條、第51條第5款判決如
主文。
本案經檢察官王碧霞到庭執行職務。
中    華    民    國   100    年    7     月    21    日
                  刑事第三庭    審判長法  官  陳義仲
                                      法  官  蔡勝雄
                                      法  官  楊清安
以上正本證明與原本無異。
如不服本判決應於收受送達後10日內向本院提出上訴書狀，其未
敘述上訴理由者，並得於提起上訴後10日內向本院補提理由書（
均須按他造當事人之人數附繕本）「切勿逕送上級法院」。
                                      書記官  蔡蘭櫻
中    華    民    國   100    年    7     月    21    日
附錄本案論罪科刑法條全文：
修正後毒品危害防制條例第4條第2項：
製造、運輸、販賣第二級毒品者，處無期徒刑或7年以上有期徒
刑，得併科新臺幣1,000萬元以下罰金。
附表一：
┌──┬─┬───┬──┬──┬──────────┬────────┐
│編號│交│行為人│販賣│販賣│   交 易 方 式      │ 所犯罪名及刑罰 │
│    │易│      │時間│地點│                    │                │
│    │對│      │    │    │                    │                │
│    │象│      │    │    │                    │                │
├──┼─┼───┼──┼──┼──────────┼────────┤
│ 1  │劉│蔡守滄│97年│劉宏│劉宏偉於97年6 月5 日│蔡守滄販賣第二級│
│    │宏│      │6 月│偉位│21時27分7 秒、22時49│毒品，處有期徒刑│
│    │偉│      │5 日│在雲│分7 秒、23時9 分19秒│參年捌月。扣案如│
│    │  │      │    │林縣│、23時16分55秒，持用│附表二編號1 所示│
│    │  │      │    │北港│0000000000號行動電話│之物沒收；未扣案│
│    │  │      │    │鎮劉│，與持用0000000000號│之販賣第二級毒品│
│    │  │      │    │厝里│行動電話之蔡守滄聯絡│所得新台幣仟元│
│    │  │      │    │劉厝│（通話內容詳如附表三│沒收，如全部或一│
│    │  │      │    │151 │編號1 所示），相約在│部不能沒收時，以│
│    │  │      │    │之1 │劉宏偉雲林縣北港鎮劉│其財產抵償之。  │
│    │  │      │    │號住│厝里劉厝151 之1 號住│                │
│    │  │      │    │處附│處附近，蔡守滄將4 分│                │
│    │  │      │    │近  │之1 錢甲基安非命販賣│                │
│    │  │      │    │    │與劉宏偉，得款3,000 │                │
│    │  │      │    │    │元。                │                │
├──┼─┼───┼──┼──┼──────────┼────────┤
│ 2  │劉│蔡守滄│97年│雲林│劉宏偉於97年6 月6 日│蔡守滄共同販賣第│
│    │宏│蘇秋燕│6 月│縣北│22時44分、同日23時21│二級毒品，處有期│
│    │偉│      │6 日│港鎮│分，持用前揭行動電話│徒刑參年捌月。扣│
│    │  │      │    │文仁│撥打蔡守滄持用之上開│案如附表二編號1 │
│    │  │      │    │路47│行動電話，表示欲向蔡│所示之物沒收；未│
│    │  │      │    │1 號│守滄購買毒品甲基安非│扣案之販賣第二級│
│    │  │      │    │附近│他命4 分之1 錢，雙方│毒品所得新台幣│
│    │  │      │    │    │約定在雲林地院北港簡│仟元與蘇秋燕連帶│
│    │  │      │    │    │易庭（雲林縣北港鎮文│沒收，如全部或一│
│    │  │      │    │    │仁路471 號）附近交貨│部不能沒收時，以│
│    │  │      │    │    │。劉宏偉抵達現場未見│其與蘇秋燕之財產│
│    │  │      │    │    │蔡守滄，於同日23 時2│連帶抵償之。    │
│    │  │      │    │    │9 分許，再次撥打電話│                │
│    │  │      │    │    │給蔡守滄，由與蔡守滄│                │
│    │  │      │    │    │同行之蘇秋燕接聽並回│                │
│    │  │      │    │    │覆劉宏偉已至約定地點│                │
│    │  │      │    │    │（通話內容均詳如附表│                │
│    │  │      │    │    │三編號2 所示），同日│                │
│    │  │      │    │    │23時32分許，蔡守滄與│                │
│    │  │      │    │    │蘇秋燕到達上開地點，│                │
│    │  │      │    │    │由蔡守滄交付甲基安非│                │
│    │  │      │    │    │他命4 分之1 錢與劉宏│                │
│    │  │      │    │    │偉，並收取3,000 元，│                │
│    │  │      │    │    │完成交易。          │                │
├──┼─┼───┼──┼──┼──────────┼────────┤
│ 3  │劉│蔡守滄│97年│雲林│劉宏偉於97年6 月8 日│蔡守滄共同販賣第│
│    │宏│蘇秋燕│6 月│縣北│17時53分許，持前揭行│二級毒品，處有期│
│    │偉│      │8 日│港鎮│動電話撥打蔡守滄持用│徒刑參年拾月。扣│
│    │  │      │    │文仁│之上開行動電話，向接│案如附表二編號1 │
│    │  │      │    │路47│聽之蘇秋燕表示欲購買│所示之物沒收；未│
│    │  │      │    │1 號│甲基安非他命半錢，蘇│扣案之販賣第二級│
│    │  │      │    │附近│秋燕答應後（通話內容│毒品所得新台幣陸│
│    │  │      │    │    │詳如附表三編號3 所示│仟元與蘇秋燕連帶│
│    │  │      │    │    │），於同日17時53分後│沒收，如全部或一│
│    │  │      │    │    │之某時許，將蔡守滄交│部不能沒收時，以│
│    │  │      │    │    │付並註明「半」之甲基│其與蘇秋燕之財產│
│    │  │      │    │    │安非他命1 包攜往約定│連帶抵償之。    │
│    │  │      │    │    │地點，販賣與劉宏偉，│                │
│    │  │      │    │    │並收取6,000 元，完成│                │
│    │  │      │    │    │交易。              │                │
├──┼─┼───┼──┼──┼──────────┼────────┤
│ 4  │劉│蔡守滄│97年│劉宏│劉宏偉於97年6 月8 日│蔡守滄共同販賣第│
│    │宏│蘇秋燕│6 月│偉位│22時32分及97年6 月9 │二級毒品，處有期│
│    │偉│      │9 日│在雲│日0 時30分，以上開行│徒刑肆年。扣案如│
│    │  │      │    │林縣│動電話與蔡守滄持用之│附表二編號1 所示│
│    │  │      │    │北港│前揭行動電話聯絡「要│之物沒收；未扣案│
│    │  │      │    │鎮劉│晚一點交易毒品」，蔡│之販賣第二級毒品│
│    │  │      │    │厝里│守滄回答「已到麻豆」│所得新台幣壹萬貳│
│    │  │      │    │劉厝│。嗣蘇秋燕於97年6 月│仟元與蘇秋燕連帶│
│    │  │      │    │151 │9日0時47分及同日1 時│沒收，如全部或一│
│    │  │      │    │之1 │9分 許，代蔡守滄接聽│部不能沒收時，以│
│    │  │      │    │號住│由劉宏偉撥打之行動電│其與蘇秋燕之財產│
│    │  │      │    │處  │話，劉宏偉原約定向蔡│連帶抵償之。    │
│    │  │      │    │    │守滄購買甲基安非他命│                │
│    │  │      │    │    │半錢，由蘇秋燕於同年│                │
│    │  │      │    │    │月9 日1 時31分許，攜│                │
│    │  │      │    │    │帶半錢甲基安非他命至│                │
│    │  │      │    │    │劉宏偉位在雲林縣北港│                │
│    │  │      │    │    │鎮劉厝里劉厝151 之1 │                │
│    │  │      │    │    │號住處附近某全家便利│                │
│    │  │      │    │    │商店前欲交付給劉宏偉│                │
│    │  │      │    │    │，惟劉宏偉又撥打電話│                │
│    │  │      │    │    │與蔡守滄更改為購買甲│                │
│    │  │      │    │    │基安非他命數量為1 錢│                │
│    │  │      │    │    │，蔡守滄應允（通話內│                │
│    │  │      │    │    │容均詳如附表三編號4 │                │
│    │  │      │    │    │所示），並親自於25分│                │
│    │  │      │    │    │鐘後前往同上地點，將│                │
│    │  │      │    │    │甲基安非他命1 錢交與│                │
│    │  │      │    │    │劉宏偉，並收取12,000│                │
│    │  │      │    │    │元，完成交易。      │                │
├──┼─┼───┼──┼──┼──────────┼────────┤
│ 5  │劉│蔡守滄│97年│嘉義│劉宏偉於97年6 月9 日│蔡守滄共同販賣第│
│    │宏│蘇秋燕│6 月│縣六│13時7 分許、13時34分│二級毒品，處有期│
│    │偉│      │9 日│腳鄉│許，以前揭行動電話撥│徒刑肆年。扣案如│
│    │  │      │    │朴子│打給蔡守滄持用之上開│附表二編號1 所示│
│    │  │      │    │大橋│行動電話，適蔡守滄在│之物沒收；未扣案│
│    │  │      │    │附近│睡覺，由蘇秋燕接聽，│之販賣第二級毒品│
│    │  │      │    │某便│劉宏偉即與蘇秋燕約妥│所得新台幣壹萬壹│
│    │  │      │    │利商│購買甲基安非他命之數│仟捌佰元與蘇秋燕│
│    │  │      │    │店  │量與地點（通話內容詳│連帶沒收，如全部│
│    │  │      │    │    │如附表三編號5 所示）│或一部不能沒收時│
│    │  │      │    │    │，蘇秋燕於同日15時許│，以其與蘇秋燕之│
│    │  │      │    │    │，攜帶蔡守滄事前準備│財產連帶抵償之。│
│    │  │      │    │    │好之甲基安非他命1 包│                │
│    │  │      │    │    │（重約1 錢），在嘉義│                │
│    │  │      │    │    │縣六腳鄉朴子大橋附近│                │
│    │  │      │    │    │某便利商店交付劉宏偉│                │
│    │  │      │    │    │，並收取價金11,800元│                │
│    │  │      │    │    │，完成交易。        │                │
└──┴─┴───┴──┴──┴──────────┴────────┘
附表二：扣案物品
┌──┬──────────────────┬──┬───┬─────┐
│編號│扣案物名稱                          │數量│所有人│備      註│
├──┼──────────────────┼──┼───┼─────┤
│ 1  │NOKIA 廠牌行動電話（含門號0000000000│1 支│蔡守滄│供販賣毒品│
│    │號SIM 卡1 張）                      │    │      │所使用之物│
└──┴──────────────────┴──┴───┴─────┘
附表三：通話紀錄及譯文
┌──┬────┬────┬────┬────┬────┬─────┐
│編號│交易對象│販賣時間│販賣地點│販賣數量│販賣價格│電      話│
│    │        │        │        │        │(新臺幣)│          │
├──┼────┼────┼────┼────┼────┼─────┤
│ 1  │劉宏偉  │97年6 月│雲林縣北│甲基安非│3,000 元│(一)        │
│    │        │5 日    │港鎮劉厝│他命4 分│        │0000000000│
│    │        │        │里劉厝15│之1 錢  │        │    ↓    │
│    │        │        │1 之1 號│        │        │0000000000│
│    │        │        │劉宏偉住│        │        ├─────┤
│    │        │        │處附近  │        │        │(二)        │
│    │        │        │        │        │        │0000000000│
│    │        │        │        │        │        │    ↓    │
│    │        │        │        │        │        │0000000000│
│    ├────┴────┴────┴────┴────┴─────┤
│    │通話時間、譯文內容及出處：                                  │
│    ├────┬───────────────────┬─────┤
│    │97.06.05│B ：喂。                              │97年度偵字│
│    │21:27:07│A ：喂。                              │第3114號卷│
│    │【電話(一)│B ：喂。                              │(三)第61頁  │
│    │】      │A ：沒有在睡覺喔。                    │          │
│    │        │B ：沒有阿。                          │          │
│    │        │A ：你那裡有嗎？                      │          │
│    │        │B ：有咧。                            │          │
│    │        │A ：等一下再打給你。                  │          │
│    │        │B ：好。                              │          │
│    ├────┼───────────────────┼─────┤
│    │97.06.05│B ：喂。                              │97年度偵字│
│    │22:49:07│A ：一個「41」喔。                    │第3114號卷│
│    │【電話(一)│B ：好。                              │(三)第61頁  │
│    │】      │A ：我家。                            │          │
│    │        │B ：阿。                              │          │
│    │        │A ：我家這裡喔。                      │          │
│    │        │B ：好。                              │          │
│    │        │A ：喔。                              │          │
│    │        │B ：好。                              │          │
│    ├────┼───────────────────┼─────┤
│    │97.06.05│B ：喂。                              │97年度偵字│
│    │23:09:19│A ：喂。                              │第3114號卷│
│    │【電話(二)│B ：喂、喂，我人到人喔。              │(三)第61頁  │
│    │】      │A ：好。                              │          │
│    │        │                                      │          │
│    ├────┼───────────────────┼─────┤
│    │97.06.05│B ：喂。                              │97年度偵字│
│    │23:16:55│A ：繞回來。                          │第3114號卷│
│    │【電話(一)│B ：好。                              │(三)第61頁  │
│    │】      │                                      │          │
├──┼────┼────┬────┬────┬────┼─────┤
│ 2  │劉宏偉  │97年6 月│雲林縣北│甲基安非│3,000元 │0000000000│
│    │        │6 日    │港鎮文仁│他命4 分│        │    ↓    │
│    │        │        │路471 號│之1 錢  │        │0000000000│
│    │        │        │臺灣雲林│        │        │          │
│    │        │        │地方法院│        │        │          │
│    │        │        │北港簡易│        │        │          │
│    │        │        │庭附近  │        │        │          │
│    ├────┴────┴────┴────┴────┴─────┤
│    │通話時間、譯文內容及出處：                                  │
│    ├────┬───────────────────┬─────┤
│    │97.06.06│B ：喂、喂。                          │97年度偵字│
│    │22:44:53│A ：喂。                              │第3114號卷│
│    │        │B ：喂。                              │(三)第61頁  │
│    │        │A ：你在外面喔。                      │          │
│    │        │B ：嗯阿。                            │          │
│    │        │A ：你有空過來嗎？                    │          │
│    │        │B ：阿。                              │          │
│    │        │A ：你有空過來嗎？                    │          │
│    │        │B ：有咧。                            │          │
│    │        │A ：「41」啦。                        │          │
│    │        │B ：喔，好。                          │          │
│    │        │A ：好。                              │          │
│    │        │B ：在法院那裡。                      │          │
│    │        │A ：在法院那裡，11點10分才到好嗎？    │          │
│    │        │B ：11點10分喔。                      │          │
│    │        │A ：嗯。                              │          │
│    │        │B ：好啦，好。                        │          │
│    ├────┼───────────────────┼─────┤
│    │97.06.06│B ：喂。                              │97年度偵字│
│    │23:21:12│A ：你有來嗎？                        │第3114號卷│
│    │        │B ：我在路上了。                      │(三)第61頁  │
│    │        │A ：好。                              │          │
│    ├────┼───────────────────┼─────┤
│    │97.06.06│B ：喂。                              │97年度偵字│
│    │23:29:16│A ：你們到了沒？                      │第3114號卷│
│    │        │B ：到新的這裡。                      │(三)第62頁  │
│    │        │A ：阿。                              │          │
│    │        │B ：到新的橋這裡。                    │          │
│    │        │A ：喔。                              │          │
│    │        │B ：好。                              │          │
│    ├────┼───────────────────┼─────┤
│    │97.06.06│B ：喂。                              │97年度偵字│
│    │23:32:24│A ：來前面這裡，我在這裡。            │第3114號卷│
│    │        │B ：好。                              │(三)第62頁  │
├──┼────┼────┬────┬────┬────┼─────┤
│ 3  │ 劉宏偉 │99年6 月│雲林縣北│甲基安非│6,000元 │0000000000│
│    │        │8 日    │港鎮文仁│他命半錢│        │    ↓    │
│    │        │        │路471 號│        │        │0000000000│
│    │        │        │臺灣雲林│        │        │          │
│    │        │        │地方法院│        │        │          │
│    │        │        │北港簡易│        │        │          │
│    │        │        │庭附近  │        │        │          │
│    ├────┴────┴────┴────┴────┴─────┤
│    │通話時間、譯文內容及出處：                                  │
│    ├────┬───────────────────┬─────┤
│    │97.06.08│B ：喂。                              │97年度偵字│
│    │17:53:56│A ：喂。                              │第3114號卷│
│    │        │B ：嗯。                              │(三)第62頁  │
│    │        │A ：你們有空嗎？                      │          │
│    │        │B ：多少，你是昨天那個嗎？            │          │
│    │        │A ：昨天，一樣。                      │          │
│    │        │B ：一樣喔，喔，好阿，我到再打給你，  │          │
│    │        │    在上次我去那裡喔。                │          │
│    │        │A ：好阿。                            │          │
│    │        │B ：好。                              │          │
├──┼────┼────┬────┬────┬────┼─────┤
│ 4  │ 劉宏偉 │99年6 月│雲林縣北│甲基安非│12,000元│(一)        │
│    │        │8 日    │港鎮劉厝│他命1錢 │        │0000000000│
│    │        │        │里劉厝  │        │        │    ↓    │
│    │        │        │151 之1 │        │        │0000000000│
│    │        │        │號劉宏偉│        │        ├─────┤
│    │        │        │住處附近│        │        │(二)        │
│    │        │        │        │        │        │0000000000│
│    │        │        │        │        │        │    ↓    │
│    │        │        │        │        │        │0000000000│
│    ├────┴────┴────┴────┴────┴─────┤
│    │通話時間、譯文內容及出處：                                  │
│    ├────┬───────────────────┬─────┤
│    │97.06.08│B ：喂。                              │97年度偵字│
│    │22:32:22│A ：喂。                              │第3114號卷│
│    │【電話(一)│B ：喂。                              │(三)第62頁  │
│    │】      │A ：你現在有嗎？                      │          │
│    │        │B ：幾張？                            │          │
│    │        │A ：嗯。                              │          │
│    │        │B ：要晚一點呢。                      │          │
│    │        │A ：要晚一點喔。                      │          │
│    │        │B ：嗯，我在高雄。                    │          │
│    │        │A ：好。                              │          │
│    ├────┼───────────────────┼─────┤
│    │97.06.09│B ：喂…喂。                          │97年度偵字│
│    │00:30:12│A ：你到那裡了？                      │第3114號卷│
│    │【電話(一)│B ：我喔，麻豆咧。                    │(三)第62頁  │
│    │】      │A ：好。                              │          │
│    │        │B ：好。                              │          │
│    ├────┼───────────────────┼─────┤
│    │97.06.09│B ：喂。                              │97年度偵字│
│    │00:47:16│A ：妳們到那裡了？                    │第3114號卷│
│    │【電話(一)│B ：新營這裡。                        │(三)第62頁  │
│    │】      │A ：妳們到新營了。                    │          │
│    │        │B ：嗯阿。                            │          │
│    │        │A ：喔，好啦。                        │          │
│    │        │B ：到，再打給你。                    │          │
│    │        │A ：好。                              │          │
│    ├────┼───────────────────┼─────┤
│    │97.06.09│B ：喂。                              │97年度偵字│
│    │01:09:01│A ：喂，先拿「一半」。                │第3114號卷│
│    │【電話(一)│B ：阿。                              │(三)第63頁  │
│    │】      │A ：先拿「一半」來。                  │          │
│    │        │B ：阿你，我在那，一樣今天那等你喔。  │          │
│    │        │A ：妳要來喔。                        │          │
│    │        │B ：嗯阿，因為他要趕去嘉義，怕你等太久│          │
│    │        │    。                                │          │
│    │        │A ：妳多久會到？                      │          │
│    │        │B ：我現在從我們這裡過去。            │          │
│    │        │A ：妳現在從妳們那裡來。              │          │
│    │        │B ：你多久會到？                      │          │
│    │        │A ：我現在從我們這裡過去。            │          │
│    │        │B ：妳現在從妳們那裡來。              │          │
│    │        │A ：嗯。                              │          │
│    │        │B ：好…好。                          │          │
│    ├────┼───────────────────┼─────┤
│    │97.06.09│B ：喂。                              │97年度偵字│
│    │01:27:13│A ：你們來了喔。                      │第3114號卷│
│    │【電話(一)│B ：她人過去了，到的時候會打電話給你。│(三)第63頁  │
│    │】      │A ：喔，好。                          │          │
│    ├────┼───────────────────┼─────┤
│    │97.06.09│B ：喂。                              │97年度偵字│
│    │01:31:12│A ：喂。                              │第3114號卷│
│    │【電話(一)│B ：怎麼樣？                          │(三)第63頁  │
│    │】      │A ：你能叫她再拿一個過來嗎？          │          │
│    │        │B ：阿。                              │          │
│    │        │A ：叫你「七仔」（指女朋友）拿一個過來│          │
│    │        │    嗎？                              │          │
│    │        │B ：拿一個什麼？                      │          │
│    │        │A ：「東西」啦。                      │          │
│    │        │B ：1 個喔。                          │          │
│    │        │A ：嗯。                              │          │
│    │        │B ：喔，好啦，好。                    │          │
│    │        │A ：喔。                              │          │
│    │        │B ：好好好。                          │          │
│    │        │A ：看多久會到啦。                    │          │
│    │        │B ：你人在那裡？                      │          │
│    │        │A ：一樣在這裡。                      │          │
│    │        │B ：在那裡等？                        │          │
│    │        │A ：全家阿。                          │          │
│    │        │B ：全家喔。                          │          │
│    │        │A ：嗯。                              │          │
│    │        │B ：是喔，她到了嗎？                  │          │
│    │        │A ：她到了。                          │          │
│    │        │B ：到了喔，喔，好啦，好。            │          │
│    │        │A ：好。                              │          │
│    │        │B ：我過去好了。                      │          │
│    │        │A ：你要過來喔。                      │          │
│    │        │B ：嗯阿，嗯阿。                      │          │
│    │        │A ：你多久會到？                      │          │
│    │        │B ：阿，25分。                        │          │
│    │        │A ：25分喔。                          │          │
│    │        │B ：嗯。                              │          │
│    │        │A ：這樣來我家…。                    │          │
│    │        │B ：好啦。                            │          │
│    │        │A ：好。                              │          │
│    ├────┼───────────────────┼─────┤
│    │97.06.09│A ：喂。                              │97年度偵字│
│    │01:43:59│B ：你可以出來了喔，我們要到了。      │第3114號卷│
│    │【電話(二)│A ：我跟你說。                        │(三)第64頁  │
│    │】      │B ：嗯。                              │          │
│    │        │A ：我出去再說，我出去再說。          │          │
│    │        │B ：好。                              │          │
├──┼────┼────┬────┬────┬────┼─────┤
│ 5  │劉宏偉  │97年6 月│嘉義六角│甲基安非│11,800元│0000000000│
│    │        │9 日    │鄉朴子大│他命1 錢│        │    ↓    │
│    │        │        │橋附近之│        │        │0000000000│
│    │        │        │便利超商│        │        │          │
│    ├────┴────┴────┴────┴────┴─────┤
│    │通話時間、譯文內容及出處：                                  │
│    ├────┬───────────────────┬─────┤
│    │97.06.09│B ：喂。                              │97年度偵字│
│    │13:07:40│A ：喂。                              │第3114號卷│
│    │        │B ：嗯。                              │(三)第64頁  │
│    │        │A ：妳們沒有在睡覺喔？                │          │
│    │        │B ：他在睡覺，可能你要來，我在上班。  │          │
│    │        │A ：在那裡？                          │          │
│    │        │B ：這樣，一樣還是要多一點。          │          │
│    │        │A ：（沒有聲）。                      │          │
│    │        │B ：阿。                              │          │
│    │        │A ：我等一下打給妳。                  │          │
│    │        │B ：好。                              │          │
│    ├────┼───────────────────┼─────┤
│    │97.06.09│B ：喂。                              │97年度偵字│
│    │13:34:48│A ：要去之前再打給妳。                │第3114號卷│
│    │        │B ：要來之前，好阿。                  │(三)第64頁  │
│    │        │A ：喔。                              │          │
│    │        │B ：好，喂，不要在3 點、3 點半那時候喝│          │
│    │        │    喔。                              │          │
│    │        │A ：不要啦，等一下就要去了。          │          │
│    │        │B ：好。                              │          │
└──┴────┴───────────────────┴─────┘